# 本位币变更导致的合并抵消差异

提问人：克里斯来了 时间：2020-02-13 18:21:21
陈版，
请教一下，本年度香港子公司本位币由港币变为人民币， 2019 年 1 月 1 日按照新的汇率重新折算报表，权益类折算之后合并抵消会产生一个差异，这部分差异也是放在年初未分配利润里进行调整吗？关于本位变更差异调整的问题有没有具体的案例或者对应的准则？

回答人：chenyiwei
子公司记帐本位币变更时，记帐本位币从港币转换为人民币时，应首先以转换日按原记帐本位币（港币）编制的报表按照外币报表折算的相关规定折算为人民币报表，以折算后的人民币各科目余额作为转换本位币后各科目的期初余额，作为后续账务处理的基础。原先港币折合人民币报表中的“其他综合收益——外币报表折算差额”的余额在转换后的人民币报表中继续保留，但该科目不会再有新的发生额，后续一直保持该余额不变。在母公司合并报表层面，直到丧失对该香港子公司的控制权时，才将该项其他综合收益重分类至损益。

提问人：克里斯来了 时间：2020-02-16 16:40:02
感谢陈版回复，还想请问一下，如果报表科目全部按照新的汇率重新折算，子公司的实收资本、资本公积科目是否也要按照新的汇率折算，如果折算的话，势必在合并抵消时与母公司长投会产生一个差异，这个差异是应该放在本年利润里吗？

回答人：chenyiwei
子公司的实收资本、资本公积科目应按历史汇率折算。